臺灣臺北地方法院刑事判決　　　　　　 95年度訴緝字第203號
公　訴　人　臺灣臺北地方法院檢察署檢察官
被　　　告　丙○○
　　　　　　　　　　（另案
指定辯護人　本院公設辯護人乙○○
上列被告因違反槍砲彈藥刀械管制條例案件，經檢察官提起公訴
（94年度偵字第20301號），本院判決如下：
    主  文
丙○○無罪。
    理  由
一、公訴意旨略以：被告丙○○前因違反毒品危害防制條例案件
    ，經臺灣板橋地方法院以92年度訴字第1829號判處有期徒刑
    1 年確定，又因偽造文書、詐欺、贓物等案件，經同院以92
    年度易字第2924號判決偽造文書部分處有期徒刑3 月、詐欺
    部分處有期徒刑5月、贓物部分處有期徒刑7月確定，嗣經同
    院以93年度聲字第120 2號裁定應執行刑為1年10月，甫於民
    國94年9月8日縮刑期滿執行完畢，詎其仍不知悔改，明知未
    經主管機關許可，不得持有具殺傷力之槍隻，竟於94年10月
    23日下午11時許，在臺北縣中和市○○路144 巷16弄3號1樓
    ，向甲○○取得具殺傷力之瓦斯槍1支，並藏放於車號CA－7
    357號自用小客車後座內。嗣於翌（24）日下午4時許，丙○
    ○駕駛上開自小客車行經臺北市○○區○○路與恆光街口時
    ，為警攔檢查獲，並扣得瓦斯槍1 支，因認被告涉犯違反槍
    砲彈藥刀械管制條例第8條第4項之罪嫌等語。
二、按犯罪事實應依證據認定之，無證據不得推定其犯罪事實；
    不能證明被告犯罪者，應諭知無罪之判決，刑事訴訟法第15
    4條第2項、第301條第1項分別定有明文。又事實之認定，應
    憑證據，如未能發現相當證據，或證據不足以證明，自不能
    以推測或擬制之方法，為裁判基礎；且認定犯罪事實所憑之
    證據，雖不以直接證據為限，間接證據亦包括在內，然而無
    論直接證據或間接證據，其為訴訟上之證明，須於通常一般
    之人均不致有所懷疑，而得確信其為真實之程度者，始得據
    為有罪之認定，倘其證明尚未達到此一程度，而有合理之懷
    疑存在而無從使事實審法院得有罪之確信時，即應由法院為
    諭知被告無罪之判決，亦經最高法院40年台上字第86號、76
    年度台上字第4986號著有判例意旨可資參照。
三、本件公訴意旨認被告涉有上開犯行，無非以被告坦承持有該
    瓦斯槍、內政部94年11月17日刑鑑字第0000000000號槍彈鑑
    定書1份及扣案瓦斯槍1支等件為其論據。訊據被告固坦承持
    有該扣案瓦斯槍之情，惟堅決否認有何公訴意旨所指之犯行
    ，辯稱：該扣案瓦斯槍係案外人甲○○交付與伊，請伊拿至
    玩具店去修理，伊並不知該瓦斯槍有殺傷力，即不該當公訴
    意旨所指之犯行等語。
四、經查：
  (一)證人即承辦員警丁○○業於本院審理時結證稱：「（問：被
    告涉及違反槍砲彈藥刀械管制條例案件，你有無參與偵辦？
    ）（答：有，當時我經過那個地點，我看到我同事攔檢被告
    車在盤查，我就過去，被告當時坐在駕駛座，我請被告下車
    並出示證件，我用無線電向派出所查被告前科，派出所回報
    被告有毒品前科，我就問被告車上東西看一下，被告主動向
    警方表示車內有壹把瓦斯槍，前車門一打開就可以看到後座
    有壹把空氣槍，我就叫其他同事過來將被告帶回派出所處理
    。）（問：被告有無告訴你槍枝來源？）（答：回派出所時
    被告有說是一位朋友交給他的槍枝。）（問：被告有無說為
    何要交槍枝給他？）（答：被告說朋友託他拿去修理。）（
    問：你有無問被告持槍是重罪，為何敢拿這把槍？）（答：
    沒有問，被告就講說是朋友交給他要他拿去修理的。）（問
    ：你有無問他拿去何處修理？）（答：被告說要拿去新莊洪
    金寶的店去修理。）（問：當時有無聯絡被告所說交槍的朋
    友？）（答：當時被告有聯絡甲○○，我沒有與甲○○通過
    話，但是我瞭解甲○○說沒有辦法過來，然後我就要被告問
    甲○○的年籍資料給我們，我們記載於筆錄中，以後再移送
    刑事組處理。）」（本院卷第71、72頁），核與被告之警詢
    筆錄所載內容相符（偵卷第6-8 頁），該警詢筆錄並載明係
    甲○○（57.07.03，Ｚ000000000）之男子交付該扣案瓦斯槍
    。綜此，被告如知悉扣案瓦斯槍為具有殺傷力，應可預見如
    為犯罪偵查機關查獲其持有之犯行，將被判違反槍砲彈藥刀
    械管制條例之重罪，衡情被告即不可能於光天化日之下，將
    該扣案瓦斯槍置於小客車後座座位之上，並駕駛該小客車於
    公眾通行之大馬路上；況被告於警詢時即已供稱該槍係甲○
    ○交付與伊，請伊送至新莊洪金寶的店去修理，並在警局與
    甲○○以電話聯絡，則被告如確已知悉該扣案瓦斯槍為具有
    殺傷力之槍枝，亦不可能主動於被查獲之初，即主動供出甲
    ○○到案說明。
  (二)證人即將扣案瓦斯槍交付被告之甲○○，業於本院審理時結
    證稱：（問：你有無1 支瓦斯槍？）（答：那是別人的，是
    同眷村一位叫劉浩仁所有，我沒有，劉浩仁已經於94年底死
    亡。）（問：你為何知道劉浩仁有這把瓦斯槍？）（答：因
    他在保全公司上班，他在眷村時常會拿出來打鳥。）（問：
    這把槍為何會到你這邊？）（答：因為劉浩仁在眷村中打鳥
    ，我向劉浩仁借來的，剛好被告開車眷村找我，我就將槍放
    在被告車內，因為我與被告同在車上聊天，所以就將槍枝放
    在車內的後座，我當時坐在後座，被告坐在駕駛位置上，駕
    駛座旁邊沒有其他的人，車內除了我與被告也沒有其他人。
    ）（問：與被告坐在車上聊天的這天是何日？）（答：我不
    記得了，只記得與查獲的那天是不同天，因為被告被查獲那
    天我並不在車上，我記得當天有一位文山分局派出所員警跟
    我聯絡，說有查到這把槍，叫我過去說明，員警叫我去說明
    那天，跟我與被告聊天的那天，中間相隔多久確實記不得，
    但我記得是聊天後的隔天被告被查獲。）（問：你有無去派
    出所說明？）（答：被告先打電話給我，我記得當時有一位
    年紀較長的人問我槍枝的事情，後來告訴我說要移送了，不
    用過去說明了。）... （問：被告有無跟你討論這把槍？）
    （答：被告本來叫我不要拿上去，後來我將槍枝拿進車內，
    被告就沒有說什麼了。）（問：那把槍是否好的？）（答：
    應該是好的，但是威力好像不大。）（問：你有無叫被告將
    槍拿去修理？）（答：沒有，後改稱，記得當時因為有點故
    障，所以好像有叫被告拿去修理。）（問：拿去何處修理？
    ）（答：我拜託被告拿去新莊修理槍。）（問：你如何知道
    新莊那邊有人修槍？）（答：因為新莊洪金寶廣場那邊有人
    在賣模型槍的，那人有幫人修槍。）... （問：你為何要請
    被告幫忙將槍拿去修？）（答：因為槍故障，且被告有開車
    ，我沒有車。）... （問：現在查獲被告持有之槍枝，是你
    向劉浩仁何時借的？）（答：劉浩仁死亡後，我就一直沒有
    歸還這二把槍。）（問：在你借、還的過程中，有把槍給被
    告看或使用過嗎？）（答：從來沒有，只有那天與被告在車
    內聊天時，被告有看到。）（問：另壹把槍枝於何處？）（
    答：在內湖分局，因當時內湖分局到我家中查獲毒品，也查
    獲這把槍枝，那把槍枝查獲時是壞掉的。）（問：你跟劉浩
    仁最後借來的槍枝，槍枝是否是好的？）（答：內湖分局借
    來時就是壞的，查獲被告這把槍好像也是故障的，所以才請
    被告幫我拿去修理。）（問：你借來到交給被告這期間，你
    有無使用過這二把槍或試用過？）（答：交給被告這把我有
    使用過，但好像是有一點故障，另一把是壞掉的。）（問：
    使用過於何處、何時？）（答：是使用於眷村村內打小鳥，
    但我沒有打到，我是聽劉浩仁說這把槍可以打小鳥。）（問
    ：你是這次試著打小鳥才知道這把槍是故障的？）（答：劉
    浩仁借我時，就說這把槍有點壞，但我仍向他借，我自己試
    用過，才知道真的是故障的。）（問：你剛說拿槍上車時，
    被告有看到，被告不讓你將槍拿進車內，理由為何？）（答
    ：是，因為槍太長。）（問：你後來如何告訴被告，被告才
    讓你將槍拿進車內？）（答：因為我拜託被告幫我拿槍去修
    理。）」（本院卷第68-70頁）。綜此，證人甲○○對於將
    槍枝交付被告之時間、地點、交付理由、送修地點與查獲當
    天對話內容之證稱，均與前述被告之供稱大致符合，顯見證
    人甲○○上開之證稱為可採信。被告既係在證人甲○○告知
    扣案瓦斯槍故障並交付請其代為送往新莊洪金寶廣場附近的
    玩具店修理，則被告主觀上能否預見該扣案瓦斯槍為具有殺
    傷力、屬槍砲彈藥刀械管制條例之槍枝，亦非無疑。
  (三)內政部刑事警察局94年11月17日第0000000000號槍彈鑑定書
    雖載明：「送鑑瓦斯槍壹支... 認係以小型二氧化碳鋼瓶內
    高壓氣體為發射動力之空氣長槍，機械性能良好... 」等語
    （偵卷第59頁），惟證人甲○○於本院審理時曾結證稱：「
    交給被告這把我有使用過，但好像是有一點故障」，並因此
    將該瓦斯槍委請被告送修，已如前述，且證人甲○○因不懂
    槍枝性能或使用不順而誤認該槍枝有故障，亦屬可能，自不
    能因內政部刑事警察局從專業上認定該瓦斯槍：「機械性能
    良好」，即謂證人甲○○證稱該扣案瓦斯槍故障而委請被告
    送修之證詞不可採信。
五、綜上所述，被告雖持有該具殺傷力之扣案瓦斯槍，惟公訴意
    旨所提證據尚不足以證明被告確實明知該瓦斯槍為具有殺傷
    力槍枝，則本件既有如此合理之懷疑存在，即無從使本院得
    被告有罪之確信。此外，本院復查無其他積極證據足認被告
    涉有上開犯行，揆諸前開規定及判例意旨所示，既不能證明
    被告犯罪，自應為被告無罪判決之諭知。
據上論斷，應依刑事訴訟法第301條第1項，判決如主文。
本案經檢察官楊碧瑛到庭執行職務。
中　　華　　民　　國　　96　　年　　7 　月　　20　　日
                      刑事第六庭審判長法　官　周占春
                                      法  官  林晏如
                                      法　官　林孟皇
本正本證明與原本無異。
如不服本判決，應於判決送達後10日內，向本院提出上訴狀。
        　　　　　　　　　　　　　　　書記官　宋德華
中　　華　　民　　國　　96　　年　　7 　月　　20　　日
